臺灣高等法院高雄分院刑事判決　　　　　96年度上易字第67號
上　訴　人
即　被　告　甲○○
　　　　　　　　　　（臺灣屏東監獄竹田分監執行中）
上列上訴人因違反毒品危害防制條例案件，不服臺灣屏東地方法
院95年度易字第674 號中華民國956 年11月17日第一審判決（起
訴案號：臺灣屏東地方法院檢察署95年度毒偵字第1225號），提
起上訴，本院判決如下：
    主  文
原判決撤銷。
甲○○施用第二級毒品，累犯，處有期徒刑壹年。扣案沾有毒品
甲基安非他命殘渣之吸食器壹組，沒收銷燬。
    事  實
一、甲○○前於民國90年間因施用毒品案件，經臺灣屏東地方法
    院90年度毒聲字1340號裁定令入戒治處所送強制戒治，嗣經
    裁定停止戒治（保護管束至91年7 月18日期滿），刑罰部分
    ，則經該院判處有期徒刑5 月確定。其後又分別因施用毒品
    案件，先後經該院判處有期徒刑6 月、8 月確定，另因竊盜
    案件，經該院判處有期徒刑1 年確定，上開所處有期徒刑8
    月、1 年部分復經定應執行有期徒刑1 年6 月，經接續執行
    後，嗣於95年3 月28日縮短刑期假釋出監，且95年5 月11日
    保護管束期滿，假釋未經撤銷，以已執行論。詎仍不知戒絕
    ，又基於施用第二級毒品甲基安非他命之犯意，於95年7 月
    17日晚上6 時許，在其位於屏東縣潮州鎮○○路93號5 樓之
    1 住處，以將毒品甲基安非他命置於玻璃吸食器內，下方點
    火加熱，再以口鼻吸食蒸發氣體之方式，施用第二級毒品甲
    基安非他命1 次。嗣於95年7 月19日晚上6 時20分許，警方
    因另行偵辦竊盜案件在其住處查訪時，甲○○於警方未查覺
    其上開施用第二級毒品犯罪前，主動自首坦承，而為警查扣
    其所有沾有毒品甲基安非他命殘渣之吸食器1 組。
二、案經屏東縣警察局潮州分局報告臺灣屏東地方法院檢察署檢
    察官聲請簡易判決處刑，而經臺灣屏東地方法院改依通常程
    序審理。
    理  由
一、證據能力：
(一)、卷附之台灣檢驗科技股份有限公司濫用藥物尿液檢驗報告1
    份固屬書面之傳聞證據，然本件檢察官、被告已於本院審理
    調查上開證據時，就此證據能力均表示無意見，且本院認為
    以之作為本件論証之證據，均與待證事實具有關聯性，作為
    本案之證據亦屬適當，依刑事訴訟法第15 9條之5 第1 項規
    定，自得為證據。
(二)、按鑑定人由審判長、受命法官或檢察官就下列之人選任1 人
    或數人充之：(一)就鑑定事項有特別知識經驗者。(二)經政府機
    關委任有鑑定職務者；鑑定之經過及其結果，應命鑑定人以
    言詞或書面報告；法院或檢察官得囑託醫院、學校或其他相
    當之機關、團體為鑑定，或審查他人之鑑定，並準用第203
    條至第206 條之1 規定，刑事訴訟法第198 條、第206 條第
    1 項、第208 條第1 項分別定有明文。本件卷附高雄醫學大
    學附設中和紀念醫院檢驗報告，係原審法院委請鑑定，依據
    上開規定，為刑事訴訟法第159 條第1 項規定之例外情形，
    應有證據能力。
二、上揭事實，訊據被告於原審及本院均坦承不諱，而被告為警
    查獲後經採尿送驗結果，確呈甲基安非他命陽性反應，有台
    灣檢驗科技股份有限公司濫用藥物尿液檢驗報告各1 份在卷
    可稽 (偵卷10頁)， 此外，復有被告所有且供施用毒品甲基
    安非他命所用之吸食器1 組扣案可佐 (警卷11頁)。 又上開
    扣案物品經送請專業機構鑑定結果，因沾有毒品甲基安非他
    命殘渣而呈甲基安非他命陽性反應，亦有高雄醫學大學附設
    中和紀念醫院檢驗報告1 份附卷可參 (原審卷第36頁)， 足
    認被告之自白，應與事實相符，堪予採信。又被告前於90年
    間因施用毒品案件，經臺灣屏東地方法院90年度毒聲字1340
    號裁定令入戒治處所送強制戒治，嗣經裁定停止戒治（保護
    管束至91年7 月18日期滿），刑罰部分，則經該院判處有期
    徒刑5 月確定。其後又分別因施用毒品案件，先後經該院判
    處有期徒刑6 月、8 月確定，另因竊盜案件，經該院判處有
    期徒刑1 年確定，上開所處有期徒刑8 月、1 年部分復經定
    應執行有期徒刑1 年6 月，經接續執行後，嗣於95年3 月28
    日縮短刑期假釋出監，且95年5 月11日保護管束期滿而執行
    完畢等情，有卷附臺灣高等法院被告前案紀錄表一份在卷可
    參，是被告於5 年內施用第二級毒品犯行，應依法論科。
三、論罪部分：
(一)、按甲基安非他命係毒品危害防制條例所定之第二級毒品，不
    得非法施用，是核被告所為，係犯毒品危害防制條例第10條
    第2 項之施用第二級毒品罪。被告為施用毒品甲基安非他命
    而持有毒品之低度行為，已為其施用之高度行為所吸收，不
    另論罪。
(二)、被告曾於90年間因施用毒品案件，經臺灣屏東地方法院90年
    度毒聲字1340號裁定令入戒治處所送強制戒治，嗣經裁定停
    止戒治（保護管束至91年7 月18日期滿），刑罰部分，則經
    該院判處有期徒刑5 月確定。其後又分別因施用毒品案件，
    先後經該院判處有期徒刑6 月、8 月確定，另因竊盜案件，
    經該院判處有期徒刑1 年確定，上開所處有期徒刑8 月、1
    年部分復經定應執行有期徒刑1 年6 月，經接續執行後，嗣
    於95 年3月28日縮短刑期假釋出監，且95年5 月11日保護管
    束期滿而執行完畢等情，有卷附臺灣高等法院被告前案紀錄
    表一份在卷可參，被告於執行完畢後5 年內，故意再犯本件
    有期徒刑以上之罪，應依刑法第47條第1 項規定論以累犯，
    並加重其刑。
(三)、被告95年7 月19日晚上6 時20分許，因警方另行偵辦竊盜案
    件在其住處查訪時，被告於警方未查覺其上開施用第二級毒
    品犯罪前主動坦承犯行，而為警查扣其所有供其施用沾有毒
    品甲基安非他命殘渣之吸食器1 組等情，業據承辦警員即證
    人郭文禮於本院證述明確（見本院卷第48-49 頁），本院審
    酌被告犯行情節，認得依刑法第62條自首規定減輕其刑。
四、原審據以論處被告罪刑，固非無見；惟查原判決未適用上開
    自首減刑規定，則有未合。被告上訴意旨指摘原判決未適用
    自首減刑規定，為有理由，應由本院將原判決撤銷改判。審
    酌被告毒品前科多次，甫經強制戒治程序後又再犯，顯未受
    先前科刑判決之警惕，量刑不宜從輕，並念其僅施用1 次且
    犯後主動坦承犯行等一切情狀，量處如主文所示之刑。末查
    扣案被告所有沾有毒品甲基安非他命殘渣之吸食器1 組，亦
    應整體視為毒品，應依毒品危害防制條例第18條第1 項前段
    規定，併予宣告沒收銷燬。
五、不另為無罪部分：
(一)、公訴意旨略以：被告除有上開經論罪科刑施用毒品1 次之行
    為外，另自95年6 月中旬起，在其上開住處，尚有多次施用
    毒品甲基安非他命犯行，且與前揭論罪科刑部分具有集合犯
    之包括一罪關係等語。
(二)、被告於警詢、偵查中固供稱：伊自95年6 月中旬起有施用第
    二級毒品甲基安非他命多次等語，惟關於施用之頻率，其於
    警詢先供稱：平均每4 日施用1 次、繼於偵查中供稱：每2
    、3 日施用1 次等語，嗣於原審法院準備程序又改稱：伊僅
    有於7 月17日施用1 次，先前所述係不實等語，故其於警詢
    、偵查之自白，已有前後不一之瑕疵可指，難認與事實相符
    。又人體施用甲基安非他命後代謝之情形，因受施用劑量、
    施用方式、個人體質及其代謝情況等因素各異，惟大抵而言
    ，一般可檢出之最長時間為1 至5 日（卷附行政院衛生署管
    制藥品管理局91年9 月23日管檢字第109652號函參照），故
    而前揭卷附尿液檢驗報告，僅能證明被告曾於採尿前回溯1
    至5 日內，確有施用毒品甲基安非他命，然關於施用之次數
    、確切之時間及採尿前5 日以前之時間，被告是否確有吸食
    毒品甲基安非他命犯行，則無從據以認定，此外又無其他補
    強證據可參，自難徒憑被告於警、偵前後不一之供述，遽就
    此部分為有罪之認定，惟公訴人認此部份與上開論罪部分，
    係屬集合犯之包括一罪關係，爰不另為無罪之諭知。
據上論結，應依刑事訴訟法第369 條第1 項前段、第364 條、第
299 條第1 項前段，毒品危害防制條例第10條第2 項、第18條第
1 項前段，刑法第11條、第47條第1 項、第62條，判決如主文。
本案經檢察官張其主到庭執行職務。
中　　華　　民　　國　　96　　年　　4 　　月　　24　　日
                  刑事第一庭    審判長法  官  郭雅美
                                      法  官  莊崑山
                                      法  官  張意聰
以上正本證明與原本無異。
本判決不得上訴。
中　　華　　民　　國　　96　　年　　4 　　月　　24　　日
　　　　　　　　　　　　　　　　　　　書記官  呂素珍
附錄本件判決論罪科刑法條：
毒品危害防制條例第10條第2項：
施用第二級毒品者，處 3 年以下有期徒刑。
